【裁判字號】    97,消債更,2021
【裁判日期】    980430
【裁判案由】    更生事件
【裁判全文】
臺灣板橋地方法院民事裁定          97年度消債更字第2021號
聲  請  人  甲○○
代  理  人  陳瑞和律師
上列當事人因消費者債務清理事件聲請更生及保全處分，本院裁
定如下：
    主  文
更生及保全處分聲請均駁回。
聲請費用由聲請人負擔。
    理  由
一、按債務人與金融機構協商成立者，不得聲請更生或清算，但
    因不可歸責於己之事由，致履行顯有重大困難者，不在此限
    ；本條例施行前，債務人依金融主管機關協調成立之中華民
    國銀行公會會員辦理消費金融案件無擔保債務協商機制與金
    融機構成立之協商，準用前項之規定，消費者債務清理條例
    第151條第5項、第6項分別定有明文。又聲請更生或清算不
    合程式或不備其他要件者，法院應以裁定駁回之，但其情形
    可以補正者，法院應定期間先命補正，復為同條例第8條所
    明定。
二、本件聲請意旨略以：聲請人目前債務總金額為新臺幣（下同
    ）0000000 元，有不能清償債務之情事，消費者債務清理條
    例施行前，曾於民國95年間依照中華民國銀行公會會員辦理
    消費金融案件無擔保債務協商機制，與最大債權金融機構美
    商美國運通商業銀行股份有限公司達成協商，雙方約定聲請
    人自95年6月起，分120期，利率3.88%，每月10日以18364元
    依各債權銀行債權金額比例清償各項債務，至全部清償為止
    ，惟聲請人任職於志聖工業股份有限公司，協商時原本每月
    約有60000元收入，嗣97年7、8月其薪資被減為45000元左右
    （見本院卷第36頁），是其因收入發生變化及子女學費增加
    等情（見本院卷第 6頁），具有不可歸責於己致履行顯有重
    大困難之事由，且其無擔保或無優先權之債務總額未逾1200
    萬元，復未經法院裁定開始清算程序或宣告破產，依法自得
    聲請更生程序，再裁定開始更生後，其願以每期清償 15000
    元，計72期清償總額 0000000元之方式履債，共可清償至目
    前債務之 65.5%（見本院卷第37頁），懇請裁定開始更生等
    語。
三、查聲請人之主張，固有戶籍謄本（本院卷第16至18頁）、財
    團法人金融聯合徵信中心債權人清冊（本院卷第23至25頁）
    、聲請人中國信託存款存摺、志聖工業股份有限公司、還款
    紀錄（本院卷第38至49頁）等件，堪證明聲請人前經協商程
    序、薪資減少、負有扶養義務等情，惟聲請人每個月之薪資
    雖由60000元降至45000元，但以其目前收入扣除協商還款金
    額18364元後，聲請人每月仍有26636元可供運用，應足負擔
    其每月之必要支出 20000元（見本院卷第15頁），準此，聲
    請人雖因被減薪導致收入減少，但仍不致達無法履行協商條
    件之程度，聲請人以之作為不可歸責於己事由，自無可採；
    再聲請人指稱子女學費增加云云，除有戶籍謄本可證明其育
    有1 女外，聲請人並無任何具體支出子女學費之證明，矧聲
    請人子女是否隨年紀增長而增加學費，本為聲請人於協商可
    得預見之事實，而其既於盱衡自己之經濟狀況後，仍願簽署
    協議書，自應受該協議之拘束，非可於協商成立之後，再以
    之作為不可歸責於己之事由。綜上所述，聲請人既不能證明
    其符合消費者債務清理條例第15 1條第5 項但書「因不可歸
    責於己之事由致履行顯有重大困難」之要件，且該欠缺又無
    從補正，依首揭條文規定，自應駁回其更生之聲請。又更生
    之聲請既遭駁回，則聲請人保全處分之聲請即失所附麗，應
    一併駁回，爰裁定如主文。
中    華    民    國    98    年    4     月    30    日
                  民事第三庭    法      官  陳映如
上為正本係照原本作成
如不服本裁定，應於裁定送達後10日內，以書狀向本院提出抗告
，並繳納抗告費新臺幣1千元
中    華    民    國    98    年    4     月    30    日
                                書  記  官  李錦輝


司法院資訊處製作；財團法人民間司法改革基金會備份。
